臺灣臺南地方法院刑事判決　　　　　　　　　　　　　九十四年度訴字第一四八號
　　公　訴　人　臺灣臺南地方法院檢察署檢察官
　　被　　　告　甲○○
右列被告因違反毒品危害防制條例案件，經檢察官提起公訴（九十四年度毒偵字第二
三三號），被告於本院審理時就被訴事實為有罪之陳述，經本院合議庭裁定由受命法
官獨任行簡式審判程序，本院判決如左：
    主      文
甲○○連續施用第一級毒品，累犯，處有期徒刑拾月。
    事      實
一、甲○○曾於民國（下同）八十二年間因違反槍砲彈藥刀械管制條例及肅清煙毒條
    例案件，經臺灣高等法院臺南分院分別判處有期徒刑八月及三年二月，應執行有
    期徒刑三年八月確定，於八十二年十月二十八日入監執行，八十六年四月三日假
    釋出監付保護管束，嗣經撤銷假釋，並經臺灣臺南地方法院檢察署檢察官以八十
    八年度執更字第一七四三號執行指揮書執行殘刑三年二月又十七日，而於九十二
    年七月一日縮短刑期執行完畢。又前於八十八年間因施用毒品案件，經本院以八
    十八年度毒聲字第三一二○號裁定送觀察、勒戒後，認有繼續施用毒品之傾向，
    經本院以八十八年度毒聲字第三四九四號裁定令入戒治處所施以強制戒治一年，
    嗣經本院以八十九年度毒聲字第一二九一號裁定停止戒治，於八十九年五月五日
    停止戒治釋放出所，而於八十九年十一月十七日強制戒治付保護管束期滿，經臺
    灣臺南地方法院檢察署檢察官於八十九年十二月八日，以八十九年度戒毒偵字第
    七四三號為不起訴處分確定。詎其仍未戒除毒癮，明知海洛因係毒品危害防制條
    例所明定之第一級毒品，不得持有及施用，竟仍基於施用第一級毒品海洛因之概
    括犯意，於前揭強制戒治執行完畢釋放後之五年內，自九十三年七月一日起至同
    年十一月十八日止，在臺南縣永康市○○路網寮眷村內某公寓及永康市各國小及
    加油站廁所內等處，連續施用第一級毒品海洛因多次。嗣於九十三年十一月十八
    日十五時四十分許，因竊盜通緝案，經警在臺南縣永康市○○路七十六巷六十三
    弄二十五號三樓查獲，經甲○○同意採尿送驗後，結果呈嗎啡陽性反應，始查知
    上情。
二、案經臺南市警察局第六分局報告臺灣臺南地方法院檢察署檢察官偵查後起訴。
    理      由
一、證據能力：
    本件業經本院裁定以簡式審判程序加以審理，則依據刑事訴訟法第二百七十三條
    之二之規定，不適用刑事訴訟法有關傳聞法則、舉證責任、證據調查方法等有關
    限制證據能力之相關規定，合先敘明。
（一）非供述證據：
      臺南市警察局第六分局偵辦甲○○涉嫌毒品危害防制條例案件送驗尿液及年籍
      對照表（編號為Ｆ－４２５號）、臺南市衛生局九十三年十一月二十四日（煙
      ）南市衛驗字第九三一一三○號檢驗成績書各一紙，均經被告及檢察官人同意
      列為證據，有證據能力。
（二）供述證據：
      被告甲○○於本院審理時之自白出於任意性，亦有證據能力。
二、證據評價：
（一）、鑑定證據：
        臺南市警察局第六分局偵辦甲○○涉嫌毒品危害防制條例案件送驗尿液及年
        籍對照表（編號為Ｆ－４２５號）、臺南市衛生局九十三年十一月二十四日
        （煙）南市衛驗字第九三一一三○號檢驗成績書各一紙，足以證明被告有施
        用第一級毒品海洛因之犯行。
（二）、文書證據：
        臺灣臺南地方法院檢察署刑案資料查註紀錄表及臺灣高等法院被告全國前案
        紀錄表各一份，足以證明被告前於八十八年間因施用毒品案件，經本院以八
        十八年度毒聲字第三一二○號裁定送觀察、勒戒後，認有繼續施用毒品之傾
        向，經本院以八十八年度毒聲字第三四九四號裁定令入戒治處所施以強制戒
        治一年，嗣經本院以八十九年度毒聲字第一二九一號裁定停止戒治，於八十
        九年五月五日停止戒治釋放出所，而於八十九年十一月十七日強制戒治付保
        護管束期滿，經臺灣臺南地方法院檢察署檢察官於八十九年十二月八日，以
        八十九年度戒毒偵字第七四三號為不起訴處分確定等情。
（三）、有罪之判斷：
      １、按證據之「證明力」由法院本於「確信」自由判斷，但不得違背「經驗法
          則」及「論理法則」，刑事訴訟法第一百五十五條第一項定有明文，是法
          院「判斷」證據之證明力時，須達於確信的程度，而所謂確信，則指該確
          信之【推論過程】符合經驗法則及論裡法則，也就是支持結論之【理由】
          ，必須【有理由】，亦即有憑有據，又符合經驗所歸納之法則，可以排除
          例外之任何可能性，而具有【說服力】，使他人可以【相信】該事實確實
          存在。本件被告自白證據之證明力，因為被告之尿液有毒品反應之事實，
          而依經驗法則，若無其他因素，只有施用毒品者，才會在尿液中檢出毒品
          反應，足以支持被告自白其施用的毒品之憑信性，此推論過程又無論理法
          則之誤謬存在，顯然已經排除其他可能性存在（此項推理認定之論證標準
          ，與英美法陪審制下所採之【已無合理懷疑】之心證標準，殊途同歸，只
          是一為專業法官的審判論證，另一則為一般人民的聽審心證，有所不同，
          當然對證據的要求也寬嚴不同，進而影響法庭的活動，本法此次修法「引
          進」英美法陪審制所發展出來的當事人進行主義，無非減少我國司法審判
          實務上【過度主動】之法官職權訊問及調查證據，所造成法院與被告對立
          的事態，始規定法院最後才能訊問被告之犯罪事實，而證人必須先由當事
          人交互詰問後，法院才能補訊問，先由當事人在法庭上對立，互為實質之
          攻防，再由法院判決。
      ２、被告自白施用毒品之證明力，又已有其他必要證據補強佐證，依刑事訴訟
          法第一百五十六條第二項規定，本件被告自白證據，已達確信的程度，應
          堪採信，則被告自白施用毒品之內容，均是存在的事實，有完全的證明力
          。
      ３、綜上所述，本案事證明確，被告犯行已堪認定。
三、論罪科刑：
（一）、查海洛因為第一級毒品，毒品危害防制條例第二條第二項第一款定有明文。
        故核被告甲○○所為，係犯毒品危害防制條例第十條第一項之施用第一級毒
        品罪。被告施用時非法持有第一級毒品海洛因之低度行為，已為其施用之高
        度行為所吸收，不另論罪。
（二）、被告先後多次施用第一級毒品犯行，時間緊接，方法相同，所犯係構成要件
        相同之罪名，顯係基於概括犯意反覆為之，應依刑法第五十六條連續犯規定
        論以一罪，並加重其刑；又被告前於八十二年間因違反槍砲彈藥刀械管制條
        例及肅清煙毒條例案件，經臺灣高等法院臺南分院分別判處有期徒刑八月及
        三年二月，應執行有期徒刑三年八月確定，於八十二年十月二十八日入監執
        行，八十六年四月三日假釋出監付保護管束，嗣經撤銷假釋，並經臺灣臺南
        地方法院檢察署檢察官以八十八年度執更字第一七四三號執行指揮書執行殘
        刑三年二月又十七日，而於九十二年七月一日縮短刑期執行完畢，有前開臺
        灣臺南地方法院檢察署刑案資料查註紀錄表及臺灣高等法院被告全國前案紀
        錄表在卷可參，其受有期徒刑之執行完畢，於五年以內再犯本件有期徒刑以
        上之罪，為累犯，再依法遞加重其刑。
（三）、爰審酌被告有煙毒前科，有上開被告全國前案紀錄表可憑，素行不佳，且曾
        因施用毒品案件，經處刑執行完畢，又因施用毒品案件，經觀察勒戒及強制
        戒治，於戒治期滿後，邀獲寬典，經檢察官為不起訴處分，猶不思悔改，復
        再度施用毒品，顯然意志不堅，缺乏禁絕毒害之決心，耽溺於毒品而不能自
        拔，其施用毒品足以導致精神障礙、性格異常，甚至造成生命危險，戕害一
        己之身體健康，惟屬自殘性犯罪，對社會危害尚小，且犯罪後坦承犯行，態
        度良好等一切情狀，量處如主文所示之刑，以資懲儆。
據上論斷，應依刑事訴訟法第二百七十三條之一第一項、第二百九十九條第一項前段
，毒品危害防制條例第十條第一項，刑法第十一條前段、第五十六條、第四十七條，
判決如主文。
本案經檢察官乙○○到庭執行職務
中      華      民      國    九十四    年      二      月    二十五    日
                                  臺灣臺南地方法院刑事第十二庭
                                          法  官  黃翰義
右正本證明與原本無異。
如不服本判決，應於判決送達後十日內，向本院提出上訴狀。
                                          書記官  林憶梅
中      華      民      國    九十四    年      二      月    二十五    日
附錄本案論罪科刑法條全文：
毒品危害防制條例第十條
施用第一級毒品者，處六月以上五年以下有期徒刑。
施用第二級毒品者，處三年以下有期徒刑。
